【裁判字號】    95,訴,479
【裁判日期】    950330
【裁判案由】    毒品危害防制條例
【裁判全文】
臺灣桃園地方法院刑事判決               95年度訴字第479號
公  訴  人  台灣桃園地方法院檢察署檢察官
被      告  甲○○
上列被告因毒品危害防制條例案件，經檢察官提起公訴（94年度
毒偵字第5573號），並更正起訴法條後，本院裁定改依簡式審判
程序，判決如下：
    主  文
甲○○持有第一級毒品，累犯，處有期徒刑肆月，如易科罰金，
以佰元折算壹日。扣案之海洛因壹包（淨重零點壹零公克，空
包裝重零點貳壹公克）沒收銷燬之。
    事  實
一、甲○○前因施用毒品案件，由台灣桃園地方法院檢察署檢察
    官聲請本院裁定施以強制戒治，於民國92年5 月6 日強制戒
    治期滿，並經本院以91年度壢簡字第712 號判處有期徒刑5
    月，於92年5 月16日易科罰金執行完畢；又因電子遊戲場業
    管理條例及賭博案件，經本院及台灣板橋地方法院以93年度
    壢簡字第1210號、93年度簡字第3486號判處有期徒刑3 月、
    4 月確定，分別於94年5 月4 日及94年2 月14日執行完畢（
    構成累犯）；又因電子遊戲場業管理條例案件，經本院以94
    年度壢簡字第950 號判處有期徒刑4 月，目前仍在執行中。
    詎其仍不知悔改，甲○○明知海洛因係毒品危害防制條例所
    明定之第一級毒品，不得非法持有，竟於94年10月6 日凌晨
    12時許，在桃園縣楊梅鎮○○路，向某姓名年籍不詳綽號「
    小羅」之人，以新台幣1,000 元之代價購入海洛因1 包（淨
    重0.10公克，空包裝重0.21公克），並自斯時起非法持有之
    ，嗣為警於同日凌晨12時20分許，在桃園縣楊梅鎮○○路
    220 號前為警查獲，並扣得第一級毒品海洛因1 包（淨重0.
    10公克，空包裝重0.21公克），而查悉上情。
二、案經桃園縣政府警察局楊梅分局報請台灣桃園地方法院檢察
    署檢察官偵查起訴。
    理  由
一、本件被告甲○○所犯係死刑、無期徒刑、最輕本刑為3 年以
    上有期徒刑以外之罪，其於準備程序中就被訴事實為有罪之
    陳述，經法官告知簡式審判程序之旨，並聽取公訴人、被告
    之意見後，依刑事訴訟法第273 條之1 第1 項規定，經本院
    合議庭裁定，由受命法官獨任進行簡式審判程序，並為審理
    判決，合先敘明。
二、訊據被告於偵、審中對於上開時地自綽號「小羅」成年男子
    購入扣案毒品海洛因1 包之事實，坦承不諱，而查獲之毒品
    經檢驗結果，確含第一級第6 項毒品海洛因成分（淨重0.10
    公克，空包裝重0.21公克）公克，亦有法務部調查局94年12
    月23日調科壹字第080010281 號鑑定通知書1 份在卷可稽（
    參偵查卷第44頁），而被告為警查獲後所採集之尿液經檢驗
    結果，並無嗎啡陽性反應（被告尿液檢驗出有安非他命及甲
    基安非他命之陽性反應部分，由桃園桃園地方法院檢察署檢
    察官另案偵辦中），亦有台灣尖端先進生技醫藥股份有限公
    司濫用藥物檢驗報告1 份存卷可參（見偵查卷第46頁），被
    告持有第一級毒品之事實，事證明確，犯行堪予認定，應予
    依法論科。
三、按海洛因為毒品危害防制條例第2 條第2 項第1 款所列管之
    第一級毒品。核被告所為，係犯毒品危害防制條例第11條第
    1 項持有第一級毒品罪。查被告持有第一級毒品海洛因之淨
    重，未逾5 公克，自無加重其刑之餘地。被告前因施用毒品
    案件，經本院以91年度壢簡字第712 號判處有期徒刑5 月，
    於92年5 月16日易科罰金執行完畢，另因賭博及電子遊戲場
    業管理條例案件，經本院及台灣板橋地方法院以93年度壢簡
    字第1210號、93年度簡字第3486號判處有期徒刑3 月、4 月
    確定，分別於94年5 月4 日及94年2 月14日執行完畢，其於
    有期徒刑執行完畢後，5 年內再犯本件有期徒刑以上刑之罪
    ，為累犯，應依刑法第47條規定，加重其刑。爰審酌被告明
    知海洛因為法令所禁止之毒品仍持有，惟犯後坦承犯行，及
    其持有海洛因之數量等一切情狀，本院認到庭實行公訴之檢
    察官向本院對被告犯行具體求處有期徒刑4 月，要與被告之
    犯行相當，爰依公訴人之具體求刑，對被告量處如主文所示
    之刑，並諭知易科罰金之折算標準，以示警儆。扣案之白色
    晶體1 包，業經鑑定確含有第一級毒品海洛因之成分（淨重
    0.10公克，空包裝重0.21公克），此有法務部調查局94年12
    月23日調科壹字第080010281 號鑑定通知書1 紙在卷可佐，
    應依毒品危害防制條例第18條第1 項前段之規定宣告沒收銷
    燬之；另「本局鑑驗毒品秤重主要係以傾倒，必要時亦會輔
    以刮杓刮取之方式，儘可能將原送驗包裝袋內毒品與包裝袋
    分離後各別秤重，所得之毒品重量稱為『淨重』，包裝袋重
    量則以『空包裝重』稱之，然無論依上述何種方式分離，原
    送驗包裝袋內均仍會有微量毒品成分殘留」等語，此亦有法
    務部調查局93年11月16日調科壹字第09362396550 函附卷可
    參，是包裝袋與海洛因並無法完全析離，均應依毒品危害防
    制條例第18條第1 項前段併諭知沒收銷燬之。
據上論斷，應依刑事訴訟法第273 條之1 第1 項、第299 條第1
項前段，毒品危害防制條例第11條第1 項、第18條第1 項前段，
刑法第11條、第47條、第41條第1 項前段，罰金罰鍰提高標準條
例第2 條，判決如主文。
本案經檢察官劉承武到庭執行職務。
中    華    民    國    95    年    3     月    30    日
                  刑事第四庭  法  官  張淑華
以上正本證明與原本無異。
如不服本判決，應於送達後10日內，向本院提出上訴狀。
                              書記官  郭中明
中    華    民    國    95    年    3     月    31    日
附錄本案論罪科刑法條
毒品危害防制條例第11條
持有第一級毒品者，處 3 年以下有期徒刑、拘役或新臺幣 5 萬
元以下罰金。
持有第二級毒品者，處 2 年以下有期徒刑、拘役或新臺幣 3 萬
元以下罰金。
持有專供製造或施用第一、二級毒品之器具者，處 1 年以下有期
徒刑、拘役或新臺幣 1 萬元以下罰金。
持有毒品達一定數量者，加重其刑至二分之一，其標準由行政院
定之。


司法院資訊處製作；財團法人民間司法改革基金會備份。
